【裁判字號】    89,易,1408
【裁判日期】    890830
【裁判案由】    傷害
【裁判全文】
臺灣臺北地方法院刑事判決                        八十九年度易字第一四○八號
    公  訴  人  臺灣臺北地方法院檢察署檢察官
    被      告  丙○○
右列被告因傷害案件，經檢察官提起公訴（八十九年度偵字第一一○六三號），本院
判決如左：
    主  文
丙○○傷害人之身體，累犯，處有期徒刑捌月。
扣案水果刀壹把沒收。
    事  實
一、丙○○於民國八十四年間因竊盜案件，經本院判處有期徒刑十月確定，於八十五
    年八月二十九日執行完畢，又於八十六年間因竊盜案件，經台灣高等法院判處有
    期徒刑四月確定，甫於民國八十八年九月十三日執行完畢，猶不知悛悔，於八十
    九年二月二十一日晚間六時三十分許，因其台北市○○路七之八號房屋漏水問題
    ，至居住於同市○○路二○○巷十五弄十三之一號之鄰居甲○○住處拍打屋門並
    大聲叫罵，甲○○見狀報警後與友人乙○○會同警方前往丙○○家中勸解後始作
    罷。甫離去之際，於同日晚間八時三十分許，在台北市○○路七之六號與七之七
    號前，丙○○因不滿乙○○之斥責與之發生口角且互相拉扯，丙○○竟基於傷害
    人身體之犯意，持其所有預藏於口袋之水果刀刺傷乙○○，致其受有腹部穿刺傷
    合併空腸壁撕裂傷之傷害；復經報警處理，並扣取上開水果刀乙把。
二、案經乙○○訴由台北市政府警察局中正第二分局移送臺灣臺北地方法院檢察署檢
    察官偵查起訴。
    理  由
一、訊據被告丙○○固坦認右揭時地持水果刀刺傷告訴人乙○○一情不諱，惟矢口否
    認有何傷害之犯意，辯稱：因曾文福與甲○○至伊家中理論時推倒伊父親，伊遂
    持水果刀嚇嚇乙○○，但乙○○衝過來才刺到云云。經查，右開事實，迭據告訴
    人乙○○於警訊及偵審中指訴綦詳，核與證人甲○○於警訊中證稱：「因今日是
    我太太生日我請朋友乙○○到我家一同慶生，約在十八時三十分時我家大門口有
    人在敲打，我立即開門查看，我看見鄰居丙○○赤著上身站在巷口謾罵並說『老
    朱』我看你很不順眼，因我看見他手上拿著木棒我就返回家中報警，等警員來時
    ，我和該員警到臺北市○○路七之八號丙○○家中詢問他為何要敲打我家大門及
    在巷口向我謾罵，在協調中我朋友（即乙○○）及我的小舅子也到丙○○家中了
    解丙○○為何要如此，經警員協調後我們雙方和解離去，我們要返回我家時，在
    水源路七之九號前發現丙○○從家中衝出要找我朋友乙○○打架，我立即叫回正
    要離去的警員再回來幫忙協助勸架，經該員警協調後，丙○○就返回家中去了，
    我們要離去時就發現乙○○左邊腹部受傷並流血，我立即將乙○○用警車送至三
    總急診室就醫」、偵查中證以：「當時我們在家中吃飯，忽然門很大聲，我們出
    去看，看到謝，他表示他很久即看我不順眼我即報警，警很久沒來，警察來時，
    我們一起去找謝，警勸我們，我們要從謝家出來，在巷子時，他出來又扭打起來
    」、本院訊問中到庭結證稱：「當天突聽大門碰一聲，我出來，謝說『老朱我看
    你不順眼，想打你』，我走了嗣後他又過來，我就報警，陪警至丙○○家，談了
    一下出來，丙○○追至七之七號前，與乙○○打架，乙○○肚子就流血，濕濕的
    ，就又找警察」、「我先同警察去他家，我小舅子乙○○才來的，丙○○看到乙○○，一腳踹打乙○○，警察說沒事了走了，他又衝出來刺乙○○」等情大致相
    符（分別見偵查卷第十二頁反面、十三頁、二十二頁及本院八十九年七月十九日
    訊問筆錄），復有三軍總醫院附設民眾診療服務處之診斷證明書一紙附卷可稽及
    扣案之水果刀乙把可資佐證，參諸被告自承扣案水果刀係放置於褲袋內（見偵查
    卷第五頁、第六頁反面、本院八十九年八月十六日訊問筆錄），苟無傷害之意，
    何庸將尖銳之刀械置放於褲袋內，益徵被告傷害告訴人之犯意甚明，被告所辯顯
    係圖卸飾詞，委無可採，本件事證明確，其犯行洵堪認定。
二、核被告所為，係犯刑法第二百七十七條第一項之傷害罪。又查被告於民國八十四
    年間因竊盜案件，經本院判處有期徒刑十月確定，於八十五年八月二十九日執行
    完畢，又於八十六年間因竊盜案件，經台灣高等法院判處有期徒刑四月確定，甫
    於民國八十八年九月十三日執行完畢，有台灣高等法院檢察署刑案紀錄簡覆表一
    件在卷可徵，五年內再犯本件有期徒刑以上罪，為累犯，應依刑法第四十七條規
    定加重其刑。爰審酌被告素行不佳、犯罪之動機、目的、智識程度、犯人與被害
    人平日之關係、犯罪所生告訴人尚須剖腹探查以進行腸壁修補術之損害及犯罪後
    之態度等一切情狀，量處如主文所示之刑，以示懲儆。扣案之水果刀一把，係被
    告所有供傷害所用之物，已據渠供陳明確，應依刑法第三十八條第一項第二款宣
    告沒收之。
據上論斷，應依刑事訴訟法第二百九十九條第一項前段、刑法第二百七十七條第一項
、第四十七條、第三十八條第一項第二款，罰金罰鍰提高標準條例第一條前段，判決
如主文。
本案經檢察官張紹斌到庭執行職務
中      華      民      國      八十九      年    八    月    三十      日
                                      臺灣臺北地方法院刑事第四庭
              審判長法  官  段  景  榕
                                                法  官  金  學  坪
                                                法  官  吳  定  亞
右正本證明與原本無異。
如不服本判決，應於判決送達後十日內，向本院提出上訴狀。
                                                書記官  張  樹  成
中      華      民      國      八十九      年    九    月      一      日
附錄本案論罪科刑法條全文
刑法第二百七十七條
傷害人之身體或健康者，處三年以下有期徒刑，拘役或一千元以下罰金。
犯前項之罪，因而致人於死者，處無期徒或七年以上有期徒刑，致重傷者，處三年以
上、十年以下有期徒刑。


司法院資訊處製作；財團法人民間司法改革基金會備份。
